【裁判字號】    89,上易,634
【裁判日期】    890627
【裁判案由】    傷害
【裁判全文】
臺灣高等法院臺中分院刑事判決                    八十九年度上易字第六三四號
    上  訴  人  臺灣台中地方法院檢察署檢察官
    被      告  丁○○
    選任辯護人  王素玲
右上訴人因被告傷害案件，不服台灣台中地方法院八十八年度易字第三八四七號，中
華民國八十九年一月十八日第一審判決（起訴案號：台灣台中地方法院檢察署八十八
年度偵字第二一五一一號），提起上訴，本院判決如左：
    主  文
上訴駁回。
    理  由
一、本案經本院審理結果，認第一審判決認事用法並無不當，應予維持，並引用第一
    審判決書記載之理由（如附件）。
二、依告訴人丙○○於原審法院所具之聲請調查證據狀稱：「乙○○遭被告傷害後隨
    即報警，警方至現場時，乙○○臉部腫脹地正在幫丙○○包紮傷口，丙○○即將
    事情始末告訴警方，丙○○並於當晚九點多至派出所製作筆錄。」惟查依台灣台
    中地方檢察署八十八年度偵字第二○六六八號偵查卷丙○○被丁○○控告毀損一
    案卷內之警訊筆錄記載，丙○○自稱因被告對渠母親乙○○動粗後，被告欲駕車
    離去，渠欲阻止被告離開，即以榔頭毀損被告之自小客車，被告即報警並對丙○○提出毀損之告訴等情，有上開筆錄附卷可稽。因此，設若被告確有傷害丙○○
    ，以致其手掌「嚴重撕裂傷」，則丙○○既已到達警察局，且被告又以對其提出
    傷害之指控，衡情丙○○應無不同時提出告訴之理。且乙○○如當天確遭被告傷
    害，受有其所指之嚴重傷勢，則乙○○既隨同丙○○到達警局，丙○○於警訊時
    不但未描述乙○○之傷勢，且乙○○亦未表明欲對被告提出告訴，此均不合常情
    。又丙○○嗣於八十八年九月十五日警訊時，指稱被告係「以手撞擊我母親（乙○○）胸部，及用腳踹我母親腳膝蓋」，惟告訴人丙○○、乙○○二人對於被告
    如何傷害乙○○，有稱「用力將乙○○推倒，並從其膝上踩過往外跑」；有稱「
    被告自樓上衝下來將我推倒」，前後所供不一。矧證人即隨同被告至警局之戊○○於本院證稱：在派出所有看到乙○○，當時沒發現伊身上有傷，都好好的等語
    。足見告訴人丙○○、乙○○所指均與事實不符，不足採信。此外，檢察官在本
    院未提出其他具體之證據，以證明被告有其所指之傷害犯行，故其上訴無理由，
    應予駁回。
三、據上論斷，應依刑事訴訟法第三百七十三條、第三百六十八條，判決如主文。
本案經檢察官甲○○到庭執行職務。
中      華      民      國    八十九    年      六      月    二十七    日
                                  臺灣高等法院臺中分院刑事第十庭
                                        審判長法  官  林  照  明
                                              法  官  李  寶  堂
                                              法  官  蕭  廣  政
右正本證明與原本無異。
不得上訴。
                                              書記官  陳  三  軫
中      華      民      國    八十九     年     六       月    三十     日
                                                                        Ｃ
臺灣臺中地方法院刑事判決                        八十八年度易字第三八四七號
    公  訴  人  臺灣臺中地方法院檢察署檢察官
    被      告  丁○○  女三十九歲（民國○○○年○○月○○日生）
                        住台中縣大里市○○路○段二八八號
                        居台中縣大里市○○○路臨一之五十七號
                        身分證統一編號：Ｚ000000000號
    選      任
    辯  護  人  王素玲律師
右列被告因傷害案件，經檢察官提起公訴（八十八年度偵字第二一五一一號），本院
判決如左：
    主  文
丁○○無罪。
    理  由
一、公訴意旨如起訴書之記載。（如附件）
二、按犯罪事實應依證據認定之，無證據不得推定其犯罪事實，刑事訴訟法第一百五
    十四條定有明文。又按認定不利於被告之事實須依積極證據，苟積極證據不足為
    不利於被告事實之認定時，即應為有利於被告之認定，更不必有何有利之證據。
    又按告訴人之指訴係以使被告受刑事訴追為目的，是其陳述是否與事實相符，仍
    應調查其他證據以資審認（最高法院三十年上字第八一六號、五十二年台上字第
    一三○○號判例參照）。
三、本件公訴人認被告丁○○涉犯上開傷害罪嫌，無非以告訴人丙○○、乙○○之指
    訴及醫院診斷證明書二紙為主要論據。惟訊之被告丁○○始終堅決否認有右開傷
    害之犯行，並辯稱告訴人丙○○係砸車受傷，告訴人乙○○為何受傷，伊不清楚
    ，但伊並無傷害告訴人二人等詞。經查告訴人丙○○為被告之夫，告訴人乙○○
    為被告之婆婆，均與被告關係不佳，有卷附資料可稽。次查告訴人等提出之醫院
    診斷證明書二紙，僅能證明告訴人等有受傷之事實，但無法證明確係被告傷害造
    成。又經本院隔離訊問被告與丙○○之子、女，即十歲之陳彥、九歲之陳寰，分
    別證稱案發當日，並未目睹被告持喇叭鎖丟乃父丙○○，亦未見被告推倒奶奶乙○○，父親係當時砸車時，被車玻璃割傷，奶奶當天並未受傷等詞。查陳彥、陳
    寰為被告與乙○○之骨肉至親，並保有赤子之心，所為證詞，應可採信。又查喇
    叭鎖非尖銳器物，被該鎖投擲，殊難造成丙○○診斷證明書所載之「割傷」傷勢
    。又苟乙○○為被告推倒，亦難造成乙○○診斷證明書所載之「頸部瘀血腫脹」
    傷勢。況丙○○與乙○○苟當日同時受傷，何以不偕同前往醫院就醫，卻分時（
    丙○○為八十八年八月二日；乙○○為八十八年八月三日）、分地（丙○○前往
    仁愛醫院就醫；乙○○前往中山醫就醫），分赴兩地就醫，有上開醫院診斷證明
    書可證，豈不令人疑竇﹖加以丙○○砸壤被告汽車部分，亦經本院八十八年度易
    字第三三七一號以毀損罪判處有期徒刑三月在案，有該判決書在卷可佐，益證證
    人陳彥、陳寰所證丙○○係自行砸車受傷之證詞，所言非虛。至該判決書之犯罪
    事實欄內，雖記載「丙○○因認為其妻丁○○無故推撞其母乙○○受傷，亦不願
    道歉而準備駕車離去」，始持榔頭損壞丁○○之自小客車等詞，惟查該「」部分
    ，既非毀損罪之犯罪構成要件，又未傳訊上開目擊證人陳彥、陳寰查證，自難作
    為本案之憑據至明。
四、綜上所述，自不能以告訴人丙○○、乙○○片面之指訴，即逕認定被告有前開傷
    害之犯行，此外，復查無其他積極證據足資證明被告有何傷害之犯行，揆諸首開
    說明，不能證明被告犯罪，自應為無罪之諭知。
據上論斷，應依刑事訴訟法第三百零一條第一項判決如主文。
中     華     民      國     八十九     年      一      月    十八      日
                                    臺灣臺中地方法院刑事第二庭
                                          法  官   陳  繼  先
右正本證明與原本無異。
如不服本判決，應於判決送達後十日內向本院提出上訴狀，上訴於臺灣高等法院臺中
分院( 須附繕本 )。
                                          書記官
中     華     民     國    八十九      年      一      月   十九      日


司法院資訊處製作；財團法人民間司法改革基金會備份。
